【裁判字號】    97,訴,392
【裁判日期】    970430
【裁判案由】    毒品危害防制條例
【裁判全文】
臺灣板橋地方法院刑事判決               97年度訴字第392號
公  訴  人  臺灣板橋地方法院檢察署檢察官
被      告  甲○○
上列被告因違反毒品危害防制條例案件，經檢察官提起公訴（96
年度毒偵字第9649號），本院受理後被告為有罪之陳述，經合議
庭裁定由受命法官獨任進行簡式審判程序，判決如下：
    主  文
甲○○施用第一級毒品，處有期徒刑柒月，扣案之第一級毒品海
洛因淨重拾陸點陸伍公克沒收銷燬，白色提撥器壹支沒收；又施
用第二級毒品，處有期徒刑肆月，扣案之第二級毒品甲基安非他
命驗餘淨重零點玖陸捌肆公克沒收銷燬，黃色提撥器壹支沒收。
應執行有期徒刑拾月，扣案之第一級毒品海洛因淨重拾陸點陸伍
公克、第二級毒品甲基安非他命驗餘淨重零點玖陸捌肆公克均沒
收銷燬，白色及黃色提撥器各壹支均沒收。
    事  實
一、甲○○前於民國94年間因施用毒品案件，經臺灣臺北地方法
    院以94年度毒聲字第713 號裁定送觀察、勒戒後，認無繼續
    施用毒品之傾向，經臺灣臺北地方法院檢察署檢察官於94年
    12月13日以94年度毒偵字第2374號為不起訴處分確定。又於
    94年間犯竊盜罪，經臺灣臺北地方法院於95年7 月13日以94
    年度易字第1930號判處有期徒刑五月，於95年9 月4 日確定
    ；又於95年間因施用毒品案件，經同院於95年10月23日以95
    年度簡字第3275號判處有期徒刑三月、三月，應執行有期徒
    刑五月，於95年11月21日確定，上開兩案罪刑，再經同院以
    96年度聲減字第1664號裁定各減為有期徒刑二月又十五日、
    一月又十五日、一月又十五日，應執行有期徒刑五月確定，
    於96年12月5 日易科罰金執行完畢；又於96年間因施用毒品
    案件，經同院於95年8 月31日以96年度訴字第353 號就施用
    第一、二級毒品部分分別判處有期徒刑六月、四月，各減為
    有期徒刑三月、二月，應執行有期徒刑四月，於96年9 月26
    日確定，於96年12月4 日易科罰金執行完畢（均未構成累犯
    ）。猶不知悔改，復分別基於施用第一級毒品海洛因、第二
    級毒品甲基安非他命之犯意，於96年11月25日下午某時許，
    在其位於臺北市○○區○○路271 巷8 號4 樓住處，以摻入
    香菸內點火吸用方式，施用第一級毒品海洛因一次；復於上
    揭時、地，另將甲基安非他命置入玻璃球吸食器燒烤產生煙
    霧吸食之方式施用第二級毒品甲基安非他命一次。嗣於96年
    11月26日上午7 時許，在臺北縣板橋市○○路○ 段251 號前
    為警查獲，並當場扣得其所有供己施用之第一級毒品海洛因
    七包（合計淨重16.65 公克）、第二級毒品甲基安非他命三
    包（合計驗餘淨重0.9684公克）及供其施用第一級毒品海洛
    因之白色提撥器一支、供其施用第二級毒品甲基安非他命之
    黃色提撥器一支，且經警採尿驗悉。
二、案經臺北縣政府警察局海山分局報請臺灣板橋地方法院檢察
    署檢察官偵查起訴，經本院合議庭裁定以簡式審判程序審理
    。
    理  由
一、訊據被告甲○○於本院審理時對其於上揭時、地，分別施用
    第一級毒品海洛因、第二級毒品甲基安非他命各一次之犯行
    ，業已坦承不諱，又被告經警詢問後所採集之尿液經送檢驗
    結果，呈施用第一級毒品海洛因、第二級毒品甲基安非他命
    之陽性反應，有臺灣檢驗科技股份有限公司於96年12月12日
    出具之濫用藥物尿液檢驗報告一件附卷可稽。而扣案之白粉
    七包，經送法務部調查局鑑驗結果，確含第一級毒品海洛因
    成分，合計淨重16.65 公克，有該局96年12月30日調科壹字
    第09623085400 號鑑定書在卷可參。又扣案之透明結晶三包
    ，經送交通部民用航空局航空醫務中心鑑驗結果，確含甲基
    安非他命成分，驗餘淨重0.9684公克，亦有該中心於96年12
    月17日出具之毒品鑑定書一件附卷足憑。此外，復有被告所
    有供其施用第一級毒品海洛因、第二級毒品甲基安非他命之
    白色及黃色提撥器各一支扣案可證。再者，被告前於94年間
    因施用毒品案件，經臺灣臺北地方法院以94年度毒聲字第71
    3 號裁定送觀察、勒戒後，認無繼續施用毒品之傾向，經臺
    灣臺北地方法院檢察署檢察官於94年12月13日以94年度毒偵
    字第2374號為不起訴處分確定，有臺灣高等法院被告前案紀
    錄表附卷可按，是被告乃經觀察、勒戒執行完畢釋放後，五
    年內再犯施用毒品之犯行，至為灼然。綜上，足認被告自白
    與事實相符，罪證明確，犯行洵堪認定。
二、查海洛因及甲基安非他命分別係毒品危害防制條例第2 條第
    2 項第1 款、第2 款所列之第一級、第二級毒品。核被告所
    為，係犯毒品危害防制條例第10條第1 項之施用第一級毒品
    罪及同條例第10條第2 項之施用第二級毒品罪。被告於施用
    毒品海洛因、甲基安非他命而持有各該毒品之低度行為，應
    分別為施用之高度行為所吸收，均不另論罪。其所犯上開施
    用第一級毒品、第二級毒品兩罪間，犯意各別，行為互殊，
    應予分論併罰。爰審酌被告年值青壯，累累前案，猶不思尋
    求正當之身心發展，竟仍施用足以導致精神障礙、性格異常
    ，甚至造成生命危險之毒品，戕害一己之身心健康，對社會
    治安可能之危害程度非微，惟其於犯罪後尚能坦承犯行等一
    切情狀，分別量處如主文所示之刑，並依刑法第51條第5 款
    規定定其應執行之刑，以示懲儆。
三、扣案之第一級毒品海洛因淨重16.65 公克、第二級毒品甲基
    安非他命驗餘淨重0.9684公克，係查獲之毒品，不問屬於犯
    人與否，爰依毒品危害防制條例第18條第1 項前段規定，均
    併予宣告沒收銷燬。又扣案之白色及黃色提撥器各一支，分
    係被告所有供本件施用毒品海洛因、甲基安非他命所用之物
    ，業據其於審理時供認在卷，爰依刑法第38條第1 項第2 款
    規定，併予宣告沒收。
據上論斷，應依刑事訴訟法第273 條之1 第1 項、第299 條第1
項前段，毒品危害防制條例第10條第1 項、第2 項、第18條第1
項前段，刑法第11條前段、第51條第5 款、第38條第1 項第2 款
，判決如主文。
本案經檢察官劉仕國到庭執行職務
中    華    民    國    97    年    4     月    30    日
                  刑事第一庭    法  官  張江澤
以上正本證明與原本無異。
如不服本判決，應於判決送達後10日內，向本院提出上訴狀。
                                書記官  林怡秀
中    華    民    國    97    年    4     月    30    日
附錄本案論罪科刑法條全文：
毒品危害防制條例第10條
施用第一級毒品者，處六月以上五年以下有期徒刑。
施用第二級毒品者，處三年以下有期徒刑。


司法院資訊處製作；財團法人民間司法改革基金會備份。
